臺灣高等法院民事裁定
109年度抗字第759號
抗  告  人  賀鈿灃（原名賀傑蒂）    




上列抗告人因與相對人田豐源等2人間撤銷贈與等事件，對於中
華民國109年3月31日臺灣臺北地方法院108年度訴字第2128號所
為裁定提起抗告，本院裁定如下： 
    主  文
抗告駁回。
抗告費用由抗告人負擔。
    理  由
一、本件抗告人以原法院書記官於民國109年2月10日所為廢棄10
    8年度訴字第2128號判決確定證明書之處分，未說明廢棄之
    理由及依據為由，提出異議，經原法院於109年3月31日以裁
    定駁回(下稱原裁定)，抗告人不服，提起抗告，請求廢棄原
    裁定。
二、按判決，於上訴期間屆滿時確定。但於上訴期間內有合法之
    上訴者，阻其確定(民事訴訟法第398條規定參照)。又提起
    上訴，應於第一審判決送達後20日之不變期間內為之，同法
    第440條亦定有明文。故倘判決未合法送達於當事人，自無
    從起算上訴期間，使判決得以確定。查：
　㈠本件抗告人於原法院起訴請求撤銷相對人間就鑫鑫鑫石業有
    限公司出資額新臺幣(下同)100萬元所為贈與及出資額移轉
    登記之行為，並由相對人田豐源兼另一相對人陳素華之訴訟
    代理人，嗣原法院於民國108年10月31日判決抗告人勝訴(下
    稱系爭判決)，該判決雖於108年11月12日寄存送達田豐源設
    於新北市○○區○○路00000號之地址(下稱系爭戶籍地址)，惟
    查田豐源並未實際居住於系爭戶籍地址，此有新北市新店分
    局109年7月31日新北警店刑字第1094128584號函暨檢送該分
    局碧潭派出所(下稱碧潭派出所)查訪報告表可證(見本院卷
    第35、37頁)，且田豐源於108年8月1日陳報民事委任狀上亦
    記載其住址為臺北市○○區○○路0段000號(下稱文山區地址)(
    見原法院訴字卷第95頁)，可見田豐源於原法院審理時已明
    確陳報實際住居地址為文山區地址。而按寄存送達，限於不
    能依同法第136條及第137條規定行送達者，始得為之。設其
    送達之處所，雖原為應受送達人之住居所、事務所或營業所
    ，而實際上已變更者，該原住居所、事務所或營業所，即非
    應為送達之處所，自不得於該原處所為寄存送達。又應受送
    達人之住居所、事務所或營業所現已變更者，縱令其戶籍登
    記尚未遷移，仍不得於原處所為寄存送達，如為寄存送達，
    應於應受送達人實際領取該訴訟文書時發生送達之效力。系
    爭判決寄存送達於田豐源未實際居住之處所，依上說明，自
    不發生合法寄存送達效力。則上訴期間自無從依該寄存送達
    之日起算，而應於其實際收受送達之日即109年1月31日至碧
    潭派出所領取系爭判決時(見原審訴字卷二第23頁之寄存送
    達訴訟文書詳情表)起算，故原法院書記官於108年12月17日
    製作之判決確定證明書，即有違誤，其於109年2月10日廢棄
    該確定證明書，於法並無不合，原裁定駁回抗告人之異議，
    亦無不當。
　㈡抗告意旨雖略以：原法院審理期間曾將起訴狀及108年6月27
    日言詞辯論通知書對田豐源之系爭戶籍地址為寄存送達於碧
    潭派出所，嗣田豐源有於108年6月5日提出聲請變更期日狀
    ，並於108年8月1日出庭。又其於原法院提出其與第三人陳
    瓊華間所簽訂之清償債務即承擔債務和解書(下稱系爭和解
    書)亦記載田豐源之地址為系爭戶籍地址，可見該戶籍地址
    確為為田豐源之住居所，故系爭判決之送達並無不合法云云
    。惟如前述，田豐源嗣於108年8月1日出庭時提出委任狀載
    明其地址為前揭文山區地址，且並未實際住居於戶籍地址之
    處所。至系爭和解書係於107年10月4日簽立，雖記載田豐源
    之地址為系爭戶籍地址(見原法院訴字卷一第85頁)，惟不足
    以證明田豐源於108年8月1日以後尚住居該址。抗告人此部
    分所云，並非可取。其指摘原裁定不當，聲明廢棄，非有理
    由。　　
三、據上論結，本件抗告為無理由，爰裁定如主文。
中　　華　　民　　國　　109 　年　　8 　　月　　28　　日
                  民事第二十五庭
                      審判長法  官  謝碧莉
                            法  官  林晏如
                            法  官  陳月雯
正本係照原本作成。
不得再抗告。
中　　華　　民　　國　　109 　年　　8 　　月　　31　　日

  　　　　　　　　　　　　　書記官  侯雅文